【裁判字號】    97,抗,3
【裁判日期】    970130
【裁判案由】    拍賣抵押物
【裁判全文】
臺灣臺南地方法院民事裁定                 97年度抗字第3號
抗  告  人  甲○○
相  對  人  中國信託商業銀行股份有限公司
法定代理人  乙○○
上列抗告人因與被抗告人間拍賣抵押物事件，對於中華民國96年
11月9日 本院臺南簡易庭96年度拍字第1433號民事裁定提起抗告
，本院裁定如下：
    主    文
抗告駁回。
抗告程序費用新台幣壹仟元由抗告人負擔。
    理    由
一、相對人於原審聲請意旨略以：抗告人以其所有如附表所示之
    不動產為向相對人借款之擔保，設定新台幣（下同）1,680,
    000元之本金最高限額抵押權，存續期間自民國93年7月21日
    起至133年7月21日止，債務清償期依照各個債務契約所定清
    償日期，經登記在案。嗣抗告人於93年7月28日 向相對人借
    用1,300,000元100,000元， 約定利息按年息百分之3
    點163點79計算，借款期限自93年7月28日起至113年7月
    28日100年7月28日止，按期平均攤還本息。如未按期攤還
    本息時，借款人即喪失期限之利益，應立即全部償還，逾期
    6個月以內者，按上開利率百分之10，超過6個月者，按上開
    利率百分之20加付違約金。 詎相對人自96年6月25日起即未
    繳納本息，尚欠本金共1,180,378元91,065元， 依約定
    本件借款應視為全部到期。為此聲請拍賣抵押物以資受償，
    並提出抵押權設定契約書影本、他項權利證明書影本、土地
    及建物登記謄本各1件、借據等為證。
二、抗告意旨略以：已繳納部分本金及利息，且兩造已協議抗告
    人只要再先繳納利息，本金得暫緩繳納等語。
三、按扺押權人，於債權已屆清償期而未清償者，得聲請法院拍
    賣抵押物，就其賣得價金而受清償；民法第873條第1項定有
    定有明文。是抵押權人依此項規定聲請拍賣抵押物係屬非訟
    事件，法院所為准駁之裁定，無確定實體法上法律關係存否
    之性質，於債權及抵押權之存否無既判力，袛須其抵押權已
    經依法登記，且債權已屆清償期而未受清償，法院即應為准
    許拍賣抵押物之裁定，至對於此項法律關係有爭執之人，為
    求保護其權利，不妨提起訴訟，以求解決，不得僅依抗告程
    序聲明其爭執，並據為廢棄拍賣抵押物裁定之理由（最高法
    院51年10月8日民刑庭總會決議(三)參照）。 經查，抗告人稱
    已繳納部分本金及利息，且兩造已協議抗告人只要再先繳納
    利息，本金得暫緩繳納云云，縱係屬實，亦係實體上之爭執
    ，應由抗告人另行提起訴訟，以資解決，要非於本件非訟程
    序所得加以審究。從而，原審就相對人之主張及其提出之證
    據為形式上之審查，認相對人主張之本件抵押權已依法登記
    ，且債權已屆清償期而未受清償等情，足堪認定，而為准許
    相對人拍賣抵押物之裁定，並無違誤。抗告意旨指摘原裁定
    不當，求為廢棄，為無理由，應予駁回。
四、次按非訟事件程序費用之負擔，有相對人者，準用民事訴訟
    法有關訴訟費用之規定；又訴訟費用，由敗訴之當事人負擔
    ；而法院為終局判決時，應依職權為訴訟費用之裁判；非訟
    事件法第21條第2項、民事訴訟法第78條及第87條第1項分別
    定有明文。 經核本件非訟事件程序費用額為新台幣1,000元
    （即抗告費），而抗告人之抗告為無理由，爰依上開規定確
    定抗告人應負擔之訴訟費用如主文第2項所示。
五、據上論結，本件抗告，為無理由，依非訟事件法第46條、第
    21條第2項、第24條第1項， 民事訴訟法第495條之1第1項、
    第449條第1項、第95條、第87條第1項、第78條， 裁定如主
    文。
中    華    民    國    97    年    1     月    30    日
                            臺灣臺南地方法院民事第二庭
                               審判長法官  楊 清 安
                                     法官  蘇 正 賢
                                     法官  王 獻 楠
┌────────────────────────────────┐
│附表（土地）：                                                  │
├──┬───────────────┬─┬────┬──────┤
│    │    土    地    坐    落      │地│面    積│            │
│編號├───┬────┬───┬──┤  ├────┤權 利  範 圍│
│    │縣  市│鄉鎮市區○  段  │地號│目│平方公尺│            │
├──┼───┼────┼───┼──┼─┼────┼──────┤
│001 │台南縣│永康市  ○○○段│2972│建│1901.00 │10000分之67 │
└──┴───┴────┴───┴──┴─┴────┴──────┘
┌──────────────────────────────────────┐
│附表（建物）︰                                                              │
├──┬─┬──────┬────┬────┬─────┬────────┬─┤
│    │  │            │        │建築式樣│ 建物面積 │附  屬    建  物│權│
│    │建│            │        │        ├─┬─┬─┼──┬─┬─┬─┤  │
│    │  │            │        │主要建築│九│合│面│主要│陽│花│面│利│
│編號│  │  建物門牌  │基地坐落│        │  │  │積│    │  │  │積│  │
│    │  │            │        │材 料 及│  │  │  │建築│  │  │  │範│
│    │號│            │        │        │  │  │單│    │  │  │單│  │
│    │  │            │        │房屋層數│層│計│位│材料│台│台│位│圍│
├──┼─┼──────┼────┼────┼─┼─┼─┼──┼─┼─┼─┼─┤
│001 │84│台南縣永康市│台南縣永│11層樓房│51│51│平│鋼筋│7.│0.│平│全│
│    │35│文賢街136巷2│康市大灣│鋼筋混凝│.6│.6│方│混凝│25│94│方│  │
│    │  │號9樓之2    │段2972地│土造    │4 │4 │公│土造│  │  │公│  │
│    │  │            │號      │        │  │  │尺│    │  │  │尺│部│
├──┴─┴──────┴────┴────┴─┴─┴─┴──┴─┴─┴─┴─┤
│        共同使用部分：大灣段8327建號，權利範圍10000分之44                   │
└──────────────────────────────────────┘
本裁定正本與原本相同。
本裁定不得再抗告。
中    華    民    國    97    年    1     月    30    日
                               書  記  官  李 靜 怡


司法院資訊處製作；財團法人民間司法改革基金會備份。
